Images du répertoire du notaire Etienne Alexandre de Visigny pour l'étude XV
Archives nationales de France
Images du répertoire du notaire Etienne Alexandre de Visigny pour l'étude XV
12 juillet 1727 - 13 novembre 1738
MC/RE/XV/6
Visigny, Etienne-Alexandre de; Etude XV
Un registre
Archives nationales de France
Minutes et répertoires: la loi 2008-696 du 15 juillet 2008 relative aux archives a fixé à 75 ans à compter de la date de l'acte, ou à 25 ans à compter de la date du décès de l'intéressé si ce délai est plus bref, le délai de communication des minutes et répertoires des notaires; ce délai est porté à 100 ans à compter de la date de l'acte si le document se rapporte à un mineur (code du Patrimoine, articles L213-2, 4e d et 5e).
Autres documents de l'étude (dossiers de clients, comptabilité...): s'agissant d'archives privées, ces documents sont communicables selon les modalités fixées par le déposant ou le donateur.
Certains documents ne sont pas accessibles sous leur forme originale en raison de leur mauvais état de conservation.
Registre entré aux Archives nationales en 1942.
de 336 feuillets de papier manuscrits, hauteur 35 cm x largeur 27 cm. Le registre est en bon état.
Registre folioté en 2003 (foliotation non visible à l'écran)
Images des répertoires de l’étude XV
Archives de l'étude XV
répertoire d'officier public ministériel
- Répertoire chronologique pour la période du 12 juillet 1727 au 13 novembre 1738, 12 juillet 1727 - 13 novembre 1738; MC/RE/XV/6; 309 feuillets
  Le répertoire contient les informations suivantes: 1. date du jour; 2. nature de l'acte; 3. nom, prénom, des parties.
  répertoire
  - Page de titre, 1 r°; 1 feuillet
  - Liste chronologique des actes pour la période du 12 juillet au 31 décembre 1727, 12 juillet - 31 décembre 1727; 1 r°-11 v°; 11 feuillets
  - Liste chronologique des actes pour la période du 5 janvier au 30 décembre 1728, 5 janvier - 30 décembre 1728; 12 r°-34 v°; 22 feuillets
  - Liste chronologique des actes pour la période du 7 janvier au 30 décembre 1729, 7 janvier - 30 décembre 1729; 35 v°-56 v°; 21 feuillets
  - Liste chronologique des actes pour la période du 2 janvier au 31 décembre 1730, 2 janvier - 31 décembre 1730; 56 v°-86 v°; 30 feuillets
  - Liste chronologique des actes pour la période du 2 janvier au 31 décembre 1731, 2 janvier - 31 décembre 1731; 86 r°-119 v°; 33 feuillets
  - Liste chronologique des actes pour la période du 5 janvier au 29 décembre 1732, 5 janvier - 29 décembre 1732; 120 v°-151 v°; 31 feuillets
  - Liste chronologique des actes pour la période du 2 janvier au 31 décembre 1733, 2 janvier - 31 décembre 1733; 151 v°-176 r°; 25 feuillets
  - Liste chronologique des actes pour la période du 3 janvier au 31 décembre 1734, 3 janvier - 31 décembre 1734; 176 v°-197 v°; 21 feuillets
  - Liste chronologique des actes pour la période du 4 janvier au 31 décembre 1735, 4 janvier - 31 décembre 1735; 198 r°-224 r°; 26 feuillets
  - Liste chronologique des actes pour la période du 2 janvier au 29 décembre 1736, 2 janvier - 29 décembre 1736; 224 v°-250 v°; 26 feuillets
  - Liste chronologique des actes pour la période du 2 janvier au 31 décembre 1737, 2 janvier - 31 décembre 1737; 251 r°-282 r°; 31 feuillets
  - Liste chronologique des actes pour la période du 2 janvier au 13 novembre 1738, 2 janvier - 13 novembre 1738; 282 v°-310 r°; 28 feuillets
  - Listes chronologiques des tontines pour la période du 22 juillet 1734 au 8 mars 1737, 22 juillet 1734 - 8 mars 1737; 311 r°-336 v°; 26 feuillets
    - Liste chronologique des tontines, édit de novembre 1733, quatrième tontine, pour la période du 22 juillet 1734 au 24 mars 1735, 22 juillet 1734 - 24 mars 1735; 311 r°-320 v°; 9 feuillets
    - Liste chronologique des tontines, édit d'août 1734, cinquième tontine, pour la période du 3 mars 1735 au 8 mars 1737, 3 mars 1735 - 8 mars 1737; 321 r°-336 v°